臺灣高等法院刑事判決　　　　　　　　96年度上易字第2480號
上　訴　人　台灣板橋地方法院檢察署檢察官
被　　　告　乙○○
上列上訴人因被告贓物案件，不服台灣板橋地方法院九十六年度
易字第二０六四號，中華民國九十六年八月三十日第一審判決（
起訴案號：台灣板橋地方法院檢察署九十六年度偵字第二二三八
號），提起上訴，本院判決如下：
    主  文
上訴駁回。
    理  由
一、本案經本院審理結果，認第一審判決對被告乙○○為無罪之
    諭知，核無不當，應予維持，並引用第一審判決書記載之證
    據及理由（如附件）。
二、檢察官上訴意旨以：證人即同案被告劉桎豪確係將不鏽鋼蝕
    花板販賣至被告經營之第一資源回收場，並由被告之岳父王
    俊民代為收受，被告亦陳稱其岳父王俊民有在資源回收場工
    作，證人張晉嘉、吳慶男亦證稱：乙○○有承認收購劉桎豪
    交付之不銹鋼板，並已經轉賣出去等語，而劉桎豪所竊取之
    不銹剛蝕花板，為金亞金屬有限公司研發蝕花，表面有橫線
    凹凸可用以止滑，業經被害人甲○○陳述在卷，是被告於收
    購時應有特殊印象，於警員前往察看時，能正確回憶購買之
    來源、銷售情況等，應屬正常，是應可認被告確有收購上開
    贓物。而被告於故買贓物後矢口否認買受行為，衡諸上開贓
    物市價近新台幣（下同）三十萬元，而被告收購價格為四萬
    元，其中價差甚大等情，更可認被告對上開物品應有贓物之
    認識。是原判決認事用法尚有未洽，應予撤銷等語。
三、經查：被告堅詞否認有何購買贓物犯行。再證人即同案被告
    劉桎豪於偵查時稱：我是在偷完東西後的二、三天自首…我
    在民國九十五年七月五日下午二十二時左右在樹林市○○街
    六十三號偷金亞金屬有限公司的不銹鋼板。…我自首當天有
    帶警方去指認哪一家，也有進去該回收場並照相。當天我進
    去時，沒有看到鋼板，警方問乙○○的父親鋼板在哪，乙○
    ○的父親說已經賣出了。當天乙○○不在場，我當初是賣給
    乙○○父親云云（見偵卷第一四、一五頁）。又警方於九十
    五年十二月七日方通知被告到案說明製作筆錄，此有警詢筆
    錄可憑（見偵卷第四頁）。據上，依證人劉桎豪所述，其贓
    物並非賣予被告。又警方帶證人劉桎豪前往被告所經營之回
    收場查贓時，倘被告有向警方坦承收購贓物乙情，衡情警方
    應會立即對被告製作詢問筆錄，焉有於事隔五個月後始通知
    被告製作筆錄。足徵證人劉桎豪、張晉嘉、吳慶男等陳述被
    告曾坦承收購之情，有違常理，難以採信。從而，原審以依
    現存之證據資料，尚難認被告有公訴人所指涉之贓物罪之證
    明，而認被告無罪，核無不合。檢察官上訴指摘原審判決不
    當，為無理由，應予駁回。
據上論結，應依刑事訴訟法第三百七十三條、第三百六十八條，
判決如主文。
本案經檢察官田炳麟到庭執行職務。
中　　華　　民　　國　　96　　年　　12　　月　　18　　日
　　　　　　　　　刑事第十七庭  審判長法　官  趙功恆
                                　　  法　官  孫惠琳
                                　　  法　官  陳憲裕
以上正本證明與原本無異。
不得上訴。
                                      書記官  劉育妃
中　　華　　民　　國　　96　　年　　12　　月　　20　　日
附件：
臺灣板橋地方法院刑事判決　　　　　　　96年度易字第2064號
公　訴　人　臺灣板橋地方法院檢察署檢察官
被　　　告　乙○○　男　43歲（民國○○年○月○○日生）
　　　　　　　　　　住臺北縣新莊市○○路670巷2弄15號10樓
　　　　　　　　　　身分證統一編號：Ｚ000000000號
上列被告因贓物案件，經檢察官提起公訴（96年度偵字第2238號
），本院判決如下：
    主  文
乙○○無罪。
    理  由
一、公訴意旨略以：被告乙○○為址設臺北縣新莊市○○路181
    之2 號第一資源回收場負責人，明知同案被告劉桎豪（經本
    院裁定由受命法官獨任以簡易判決處刑）持有之不鏽鋼成品
    蝕花板（以下簡稱不鏽鋼板）70片，係金亞金屬有限公司（
    以下簡稱金亞公司）失竊之贓物，竟基於故買贓物之犯意，
    於民國95年7 月5 日至6 日間某時，在前址第一資源回收場
    ，以新臺幣（下同）4 萬元（以每公斤40元計算）之價格買
    受之。嗣因劉桎豪於同年月14日晚間7 時30分許，至臺北縣
    政府警察局樹林分局三多派出所自首犯竊盜罪，而循線查知
    上情，因認被告涉犯刑法第349 條第2 項之故買贓物罪。
二、按犯罪事實應依證據認定之，無證據不得認定犯罪事實；又
    被告之自白，不得作為有罪判決之唯一證據，仍應調查其他
    必要之證據，以察其是否與事實相符，刑事訴訟法第154 條
    第2 項、第156 條第2 項分別定有明文。又不能證明被告犯
    罪或其行為不罰者，應諭知無罪之判決，則據同法第301 條
    第1 項規定甚明。
三、公訴人認被告涉犯故買贓物罪嫌，無非係以證人張晉嘉、吳
    慶男於偵查中之陳述為其論據。訊據被告堅詞否認有何故買
    贓物犯行，辯稱：伊不曾向劉桎豪收購不鏽鋼板等語。經查
    ：
  (一)按被告以外之人於審判外之言詞或書面陳述，除法律有規定
    者外，不得作為證據，刑事訴訟法第159 條第1 項定有明文
    。而被告以外之人於審判外之陳述，經當事人於審判程序同
    意作為證據，法院審酌該言詞陳述或書面陳述作成時之情況
    ，認為適當者，得為證據，為同法第159 條之5 第1 項所明
    定。經查：同案被告劉桎豪於警詢及檢察官訊問時之供述，
    被害人甲○○於警詢時之陳述，證人張晉嘉、吳慶男於偵查
    中向檢察官所為陳述，雖係本案被告以外之人於審判外之陳
    述，惟被告於審判程序同意作為證據（見本院96年8 月16日
    審判筆錄），本院審酌渠等言詞陳述之情況，認為適當，均
    應認有證據能力。
  (二)劉桎豪於95年7 月5 日晚間10時許，在臺北縣樹林市○○街
    63號金亞公司內，竊取市價216790元之不鏽鋼板70片得手後
    ，持往第一資源回收場，以每公斤40元，共計40000 元之價
    格出售之事實，業據同案被告劉桎豪於警詢時供承不諱，核
    與被害人金亞公司職員甲○○於警詢時指訴之情節相符，且
    有金亞公司國內採購單1 件、照片2 幀附卷可資佐證，前開
    不鏽鋼板70片為金亞公司失竊之贓物，應堪認定。
  (三)證人即臺北縣政府警察局樹林分局三多派出所警員張晉嘉、
    吳慶男於檢察官訊問時固到庭具結證稱：「進去（第一資源
    回收場）後，我們當天有看到乙○○，我們問林（國明），
    劉（桎豪）是否有賣一批不鏽鋼板給他，他答說有，不過已
    經轉賣出去了…。」、「我們直接去劉桎豪說的第一資源回
    收場，我下車後，我印象中看到的是乙○○，沒有王俊民。
    我們當時有表明我們來的目的，林（國明）跟我們說他確實
    有收，不過他已經變賣掉了…。」等語（見臺灣板橋地方法
    院檢察署96年度偵字第2238號偵查卷宗第25、30頁）；然以
    被告經營第一資源回收場，從事資源回收業務，回收物品範
    圍包括各式廢紙、廢鐵、廢五金、電子零件、廢家電等，有
    現場照片1 件在卷足稽，被告得否於警員張晉嘉、吳慶男依
    劉桎豪自首之供述，於95年7 月14日前往第一資源回收場查
    訪時，正確回憶近10日前所回收之物品及其數量、來源、銷
    售情況等，非無可疑。且劉桎豪於96年1 月30日檢察官訊問
    時供稱：「…我當初是賣給乙○○的父親。」、「我是賣給
    一名老先生…。」等語（見前揭偵查卷宗第15、16頁），經
    檢察官傳喚被告與其岳父王俊民到庭後，劉桎豪即稱：「我
    記得我賣給王俊民…。」、「70片不鏽鋼板是我跟王俊民一
    起下貨的。」等語（見上開偵查卷宗第25頁），直至96年3
    月7 日檢察官訊問時，劉桎豪仍堅稱：「（問：東西賣給何
    人？）王俊民，不過警方帶我去查贓的時候是乙○○在場。
    70片的不鏽鋼板是王俊民跟我一起搬的。」等語（見前開偵
    查卷宗第30頁），足認劉桎豪並未將所竊得之不鏽鋼板售予
    被告，被告於警員張晉嘉、吳慶男前往第一資源回收場查訪
    時，縱曾為向劉桎豪收購不鏽鋼板之自白，亦難認與事實相
    符。
四、綜上，本案依公訴人所提事證，尚不足為被告曾向劉桎豪買
    受金亞公司失竊之不鏽鋼板之積極證明，本案復查無其他證
    據足認被告確有故買贓物犯行，揆諸首開法條規定，核屬不
    能證明被告犯罪，應即為無罪判決之諭知，以昭審慎。
據上論斷，應依刑事訴訟法第301 條第1 項，判決如主文。
本案經檢察官朱學瑛到庭執行職務。
中　　華　　民　　國　　96　　年　　8 　　月　　30　　日
                        臺灣板橋地方法院刑事第三庭
                            審判長法  官  張正亞
                                  法  官  蕭胤瑮
                                  法  官  廖怡貞
以上正本證明與原本無異。
如不服本判決，應於判決送達後10日內，向本院提出上訴狀，上
訴於臺灣高等法院（須附繕本）。
                                  書記官  林惠齡
中　　華　　民　　國　　96　　年　　8 　　月　　31　　日
